【裁判字號】    88,易,427
【裁判日期】    890119
【裁判案由】    竊盜
【裁判全文】
臺灣宜蘭地方法院刑事判決                          八十八年度易字第四二七號
    公  訴  人  臺灣宜蘭地方法院檢察署檢察官
    被      告  乙○○
右列被告因竊盜案件，經檢察官提起公訴 (八十八年度偵字第三四五九、三四七九號
)，本院判決如左：
    主  文
乙○○連續攜帶兇器竊盜，累犯，處有期徒刑壹年。
    事  實
一、乙○○曾於民國（下同）八十五年十一月間，因竊盜等案件，經本院判處有期徒
    刑三年確定，已於八十八年六月十六日執行完畢；竟不知悔改，復意圖為自己不
    法之所有，基於概括犯意，先於民國八十八年七月十九日凌晨二時許，在宜蘭縣
    宜蘭市○○路一四七巷十弄八之一號前，持客觀上對人體具有危險性之以鐵條磨
    平之鐵片插入機車鑰匙孔內，竊取丁○○所有車號ＧＴＫ─五三七號之重機車；
    又於同年八月十五日晚上九時許，在宜蘭市○○路後火車站停車場，竊取甲○○
    所有車號ＧＸＷ─二五五號之重機車一輛；復於同月三十一日凌晨一時許，在宜
    蘭市○○路三十六號之五前，持客觀上亦對人之身體具有危險性之剪刀剪斷電源
    線後，再重新接線之方式，竊取丙○○所有車號ＧＳＡ─六四五號之重機車；嗣
    先於同年八月二十八日上午十一時三十分許，在宜蘭市○○路發動車號ＧＸＷ─
    二五五號重機車時，為警當場查獲；又於同月三十一日凌晨一時三十分許，在羅
    東鎮○○路為警查獲持有車號ＧＴＫ─五三七號重機車後，復帶同警方在宜蘭市
    ○○街一Ｏ九號旁空地起獲車號ＧＳＡ─六四五號重機車。
二、案經宜蘭縣警察局移送臺灣宜蘭地方法院檢察署檢察官偵查起訴。
    理  由
一、訊據被告坦承於右開時地竊取上開三部機車之事實，惟對於有關竊取ＧＴＫ─五
    三七機車部分辯稱係以檢到之鐵線開起鑰匙孔云云，對於竊取車號ＧＳＡ─六四
    五號之重機車部分辯稱未用剪刀，係拉斷電源線後再接線云云。惟查，右揭事實
    ，迭據被告於警、偵訊中坦承，核與被害人丁○○、甲○○及丙○○於警訊或本
    院指述失竊情節相符，復有贓物認領保管單及車輛竊盜、車牌失竊資料個別查詢
    報表各三紙附卷可稽，雖被告對於有關竊取ＧＴＫ─五三七號之重機車部分，辯
    稱係以檢到之鐵線開起鑰匙孔云云，然其於警、偵訊時已供稱係以鐵條磨平成鐵
    片後開啟等語，對於竊取車號ＧＳＡ─六四五號之重機車部分，辯稱未用剪刀，
    係拉斷電源線後再接線云云，然查其於警、偵訊中均已坦承用剪刀剪斷電源線，
    再重新接線之方式竊取等語，於本院翻異前情所辯顯為避重就輕之詞，尚難採信
    。本件事證明確，犯行堪以認定。
二、核被告所為，係犯刑法第三百二十條第一項及第三百二十一條第一項第三款之罪
    。被告先後三次竊盜犯行，時間緊接，基本犯罪構成要件相同，顯係基於概括犯
    意反覆為之，為連續犯，應從重以刑法第三百二十一條第一項第三款之一罪論處
    ，並加重其刑。被告於八十五年十一月間，因竊盜等案件，經本院判處有期徒刑
    三年確定，已於八十八年六月十六日執行完畢，有本院被告全國前案紀錄表附卷
    足憑，於五年內，再犯有期徒刑以上之本罪，為累犯，應依法加重其刑。爰審酌
    被告犯罪動機、手段、所生之危害及犯罪後態度尚佳等一切情狀，量處如主文所
    示之刑。作案之鐵片及剪刀未扣案，不能證明仍存在，爰不為沒收之宣告。
據上論結，應依刑事訴訟法第二百九十九條第一項前段，刑法第五十六條、第三百二
十一條第一項第三款、第四十七條，判決如主文。
本案經檢察官吳慧蘭到庭執行職務。
中    華    民    國      八十九      年        一    月      十九      日
                                     臺灣宜蘭地方法院刑事庭
                                         法  官  林  美  治
右正本證明與原本無異。
如不服本判決，應於判決送達後十日內，向本院提出上訴狀。（應附繕本）
                                         書記官  賴  宜  君
中    華    民    國      八十九      年      一      月    二十一      日
附錄本案論罪科刑法條全文
刑法第三百二十條第一項
意圖為自己或第三人不法之所有，而竊取他人之動產者，為竊盜罪，處五年以下有期
徒刑、拘役或五百元以下罰金。
刑法第三百二十一條第一項第三款
犯竊盜罪而有左列情形之一者，處六月以上五年以下有期徒刑：
三、攜帶兇器而犯之者。


司法院資訊處製作；財團法人民間司法改革基金會備份。
